【裁判字號】    90,聲簡再,1
【裁判日期】    891201
【裁判案由】    聲請再審
【裁判全文】
臺灣桃園地方法院刑事裁定                            九十年度聲簡再字第一號
    聲請人
    即被告  甲○○
右列被告因公共危險案件，聲請對本院於中華民國八十九年十二月一日所為八十九年
度交簡上字第五０號確定判決，聲請再審，本院裁定如左：
        主  文
聲請駁回。
        理  由
一、本件被告之聲請意旨詳如附件聲請狀所載。
二、按「有罪之判決確定後，有六、因發現確實之新證據，足認受有罪判決之人應受
    無罪、免訴、免刑或輕於原判決所認罪名之判決者，為受判決人之利益，得聲請
    再審」，刑事訴訟法第四百二十條第一項第六款雖有明文。惟「所稱發現確實之
    證據，係指當時已經存在，而發見在後或審判時未經注意之證據，且能證明原確
    定判決所認定之事實為錯誤者而言」，最高法院三十五年特抗字第二一號判例亦
    有明文。
三、經查：本件被告因涉酒後駕車肇事之公共危險罪，業據本院管轄簡易程序第二審
    之合議庭於民國（下同）八十九年五月一日以八十九年度桃交簡字第三六四號案
  件判決駁回上訴確定，此有該案判決乙份及本院依職權調取本院該案卷宗可佐，
    應堪認定。茲被告於八十九年二月六日，飲酒後其吐氣所含酒精濃度達每公升零
    點八八毫克時，仍駕駛Ｈ２─４０３１號自用小客車，行經國道三號高速公路南
    下六十七公里又六十八公尺處，與葉光照所駕駛，同向行駛之Ｚ９─３５９０號
    自用小客車發生碰撞肇事乙節，業據該案之合議庭認定明確，復為被告所不否認
    ，亦堪採信。雖被告辯稱其當時飲酒後吐氣所含酒精濃度固達每公升零點八八毫
    克，惟其神志仍屬清醒正常，其站立不穩係因右膝關節處受有「右膝關節挫擦傷
    併皮下瘀青五乘七公分」之傷害所致，其當時並無不能安全駕駛云云，惟被告所
    提出診斷證明書乙節，不僅業據其本人於原審審理時提出為有利其認定之證據之
    一，此有本院依職權調取原審案卷可稽，則揆諸上開判例所示，自非屬刑事訴訟
    法第四百二十條第一項第六款所稱之「發見之新證據」，至為顯然。又原判決以
    被告於右揭時地駕車肇事時，其吐氣所含酒精濃度達每公升零點八八毫克乙節，
    業據被告於該案審理時所供承不諱，而「吐氣每公升酒精含量零點二五毫克等於
    血液中酒精濃度（Blood Alcohol Concentration簡稱BAC)零點零五毫克，而（
    一）BAC到達百分之零點零三毫克至百分之零點零五毫克時，對駕駛能力之影響
    為：多數駕駛人心境逐漸幻不定、視覺與反應靈敏性減弱、對速度及距離的判斷
    力差。對心理行為之影響為：觀察力逐漸欠缺、心情漸趨輕鬆、自信心增加、多
    話、精神狀態處於陶醉感。（二）BAC到達百分之零點零五毫克至百分之零點零
    八毫克時，對駕駛能力之影響為：反應遲純、駕駛能力受損、遲而不決或決而不
    行。對心理行為之影響為：情緒鬆弛、感情與行為趨向誇張、肌肉不協調、精神
    處於興奮狀態。（三）BAC到達百分之零點零八毫克至百分之零點一五毫克時，
    對駕駛能力之影響為：判斷力嚴重受到影響、能與精神協調受損、駕駛之體能困
    難增加。對心理行為之影響為：產生情緒異常現象、步伐不平穩、言語不清、反
    應惡劣、記憶及判斷力受損、精神處於錯亂狀態。（四）超過百分之零點五毫克
    ，對駕駛人能力之影響為：無法開車。對心理行為之影響為：爛醉如泥、失去知
    覺可能致死、精神處於昏睡狀態。飲酒後吐氣每公升零點五五毫克相當於BAC零
    點一一毫克，參酌上開說明，其判斷力、精神協調及駕駛體能、精神狀態等綜合
 判斷，已明顯達於不能安全駕駛程度」，業據交通部運輸研究所於七十九年八月
    間對「駕駛人行為之研究（酒醉駕車對駕駛行為之分析研究）」乙文中證明指出
    ，且被告於右揭時地酒後駕車時，復與葉光照所駕駛上開自用小客車發生碰撞肇
    事，並經警員到場處理時報告稱「駕駛甲○○滿身酒味，站立不穩」，是認被告
    於右揭時地服用酒類後，顯已達不能安全駕駛動力交通工具之程度，而駕駛上開
    自用小客車肇事，予以論罪科刑，其有關犯罪事實之認定，應無任何違誤之處，
    而非屬「推測」、「擬制」之屬，至為顯然。又被告於右揭時地肇事雖受有「右
    膝關節挫擦傷併皮下瘀青五乘七公分」之傷害，惟衡諸其傷害之輕重程度，在客
    觀上不僅尚不至「站立不穩」之可能，且被告係於右揭時地服用酒類，其吐氣所
    含酒精濃度高達每公升零點八八毫克而不能安全駕駛動力交通工具之情形下，仍
    駕駛上開自用小客車肇事後，始有受到上述傷害之結果，則被告於右揭時地服用
    酒類後，已不能安全駕駛上開自用小客車，仍駕駛時，即已觸犯上開刑法第一百
    八十五條之三之公共危險罪，則其所受上述傷害之結果，自亦係因其不能安全駕
    駛而駕駛肇事所致，自不能因其肇事後所受傷害之輕重結果，倒果為因，並以為
    卸責之理由，至為灼然。至於到場處理之警員係報告稱被告「滿身酒味，站立不
    穩」，而非單純指稱被告「站立不穩」，且被告當時亦未經送醫診治，亦無發覺
    被告右膝所受上述傷害之可能，是警員當時應係指稱被告「服用酒類，致站立不
    穩」，而非指稱被告右膝受傷，致站立不穩乙情，至為顯然。綜上所述，該診斷
    證明書乙紙既經被告於原審審理時提出為憑，而非屬發見之新證據，且揆諸上述
    ，亦無理由，是本件被告之聲請再審，應予駁回。
據上論斷，應依刑事訴訟法第四百三十四條第一項，裁定如主文。
中        華        民        國    九十    年    二    月     五     日
                              臺灣桃園地方法院刑事第四庭
                                  審判長  法  官  鄭 景 文
                                          法  官  邱 滋 杉
                                          法  官  林 晏 鵬
右正本證明與原本無異。
如不服本裁定，應於裁定送達後五日內向本院提出抗告狀。
                                          書記官  張 雅 慧
中        華        民        國   九十   年   二   月    十九    日


司法院資訊處製作；財團法人民間司法改革基金會備份。
